臺灣士林地方法院刑事裁定
111年度撤緩字第100號
聲  請  人  臺灣士林地方檢察署檢察官
受  刑  人  余軍翰



上列聲請人因受刑人犯妨害秩序案件（臺灣高等法院110年度上
訴字第3307號），聲請撤銷緩刑之宣告（111年度執聲字第495號
），本院裁定如下：
    主  文
聲請駁回。
    理  由
一、聲請意旨略以：受刑人即被告余軍翰因犯妨害秩序案件，經
    臺灣高等法院於民國111年2月22日以110年上訴字第3307號
    判決判處有期徒刑6月，緩刑2年，於111年3月31日確定在案
    。受刑人於緩刑期前即109年7月22日更犯妨害秩序罪，經臺
    灣士林地方法院於111年3月31日以111年原簡字第1號判決判
    處有期徒刑4月，於111年5月16日確定。足認原宣告之緩刑
    難收其預期效果。核該受刑人所為，已合於刑法第75條之1
    第1 項第1 款所定撤銷緩刑宣告之原因，爰依刑事訴訟法第
    476 條規定聲請撤銷等語。
二、按刑法第75條之1第1項規定：「受緩刑之宣告而有下列情形
    之一，足認原宣告之緩刑難收其預期效果，而有執行刑罰之
    必要者，得撤銷其宣告：緩刑前因故意犯他罪，而在緩刑
    期內受六月以下有期徒刑、拘役或罰金之宣告確定者。緩
    刑期內因故意犯他罪，而在緩刑期內受六月以下有期徒刑、
    拘役或罰金之宣告確定者。緩刑期內因過失更犯罪，而在
    緩刑期內受有期徒刑之宣告確定者。違反第七十四條第二
    項第一款至第八款所定負擔情節重大者。」，其立法理由為
    ：「現行關於緩刑前或緩刑期間故意犯他罪，而在緩刑期內
    受得易科罰金之有期徒刑之宣告者，列為應撤銷緩刑之事由
    ，因認過於嚴苛，而排除第七十五條應撤銷緩刑之事由，移
    列至得撤銷緩刑事由，俾使法官依被告再犯情節，而裁量是
    否撤銷先前緩刑之宣告；其次，如有前開事由，但判決宣告
    拘役、罰金時，可見行為人仍未見悔悟，有列為得撤銷緩刑
    之事由，以資彈性適用，爰於第一項第一款、第二款增訂之
    ...」，申言之，刑法第75條之1第1項規定係採裁量撤銷主
    義，賦予法院裁量應否撤銷之權限，而其裁量認應撤銷緩刑
    之實質要件為「足認原宣告之緩刑難收其預期效果，而有執
    行刑罰之必要」，供作審認之標準，亦即於上揭「得」撤銷
    緩刑之情形，法官應依職權本於合目的性之裁量，妥適審酌
    被告所犯前後數罪間，關於法益侵害之性質、再犯之原因、
    違反法規範之情節是否重大、被告主觀犯意所顯現之惡性，
    及其反社會性等情，是否已使前案原為促使惡性輕微之被告
    或偶發犯、初犯改過自新而宣告之緩刑，已難收其預期之效
    果，而確有執行刑罰之必要，此與刑法第75條第1項所定2款
    要件有一具備，即毋庸再行審酌其他情狀，應逕予撤銷緩刑
    之情形不同。
三、經查：
  ㈠按緩刑之宣告應撤銷者，由受刑人所在地或其最後住所地之
    地方法院檢察官聲請該法院裁定之，刑事訴訟法第476條定
    有明文。本件受刑人最後住所地為新北市汐止區，有個人戶
    籍資料（完整姓名）查詢結果1紙在卷可稽，揆諸上開規定
    ，本院就本案有管轄權，先予敘明。
　㈡受刑人前因犯妨害秩序罪，經本院於110年9月27日以110年度
    訴字第179號判決處有期徒刑6月。經受刑人上訴後，臺灣高
    等法院於111年2月22日以111年度上訴字第3307號判決撤銷
    原判決，另諭知受刑人有期徒刑6月，緩刑2年，緩刑期間付
    保護管束，並應於緩刑期間向檢察官指定之政府機關、政府
    機構、行政法人、社區或其他符合公益目的之機構或團體，
    提供80小時之義務勞務，於111年3月31日確定（下稱前案）
    。詎受刑人於緩刑期前之109年7月22日，再犯妨害秩序罪，
    經本院於111年3月31日以111年度原簡字第1號判決處有期徒
    刑4月，於111年5月16日確定（下稱後案）等情，有上揭各
    案之刑事判決及臺灣高等法院被告前案紀錄表在卷足憑，足
    認受刑人確於「緩刑期前」因故意犯他罪，而在緩刑期內受
    有期徒刑之宣告確定，已堪認定。
　㈢惟揆諸前揭說明，仍應審酌本案受刑人是否有「足認原宣告
    之緩刑難收其預期效果，而有執行刑罰必要」之情形，以決
    定是否撤銷其前案緩刑 之宣告。本院審酌：⒈受刑人所犯上
    開2案，其罪質、犯罪情節雖然均同屬妨害秩序之案件，惟
    受刑人前案犯行之犯罪時間為109年6月15日，後案犯行之犯
    罪時間則為109年7月22日，由前開犯罪過程觀之，上開後案
    應係與前案先後所犯，只因偵查時間不同方使後案確定時間
    遲於前案，並非受刑人經前案訴追後，尚另為同類型之犯罪
    行為甚明；⒉受刑人為後案犯行時，尚無法預知前案將受緩
    刑之寬典，及其後案行為對於緩刑宣告所可能產生之影響，
    亦難認其主觀上有何枉顧法院宣告緩刑寬典而一再故意犯罪
    之高度反社會性，或存有高度法敵對意識；⒊又其於前案中
    係因自始坦承犯行，並與告訴人達成調解，願賠償告訴人之
    損失，始經宣告緩刑，此有前案刑事判決在卷可按，故即使
    受刑人經宣告緩刑後，其因先前其他犯罪被論罪科刑，仍不
    足以動搖先前認為其應以暫不執行徒刑為適當之基礎，而尚
    難認受刑人並未改過遷善，原緩刑之宣告難收其預期效果而
    有執行刑罰之必要。此外，聲請人復未舉出具體事例佐證受
    刑人原受前案之緩刑宣告確難收其效果，而有執行刑罰之必
    要。從而，聲請人聲請撤銷受刑人之緩刑宣告，於法尚有未
    合，應予駁回。
據上論斷，應依刑事訴訟法第220條，裁定如主文。
中　　華　　民　　國　　111 　年　　7 　　月　　29　　日
                  刑事第五庭　　法  官  李郁屏
以上正本證明與原本無異。
如不服本裁定，應於收受送達後5日內向本院提出抗告狀。
因疫情而遲誤不變期間，得向法院聲請回復原狀。
                                書記官  李登寶
中　　華　　民　　國　　111 　年　　7 　　月　　29　　日